臺灣高等法院臺中分院民事裁定
111年度抗字第375號
抗  告  人  黄梅珠  


相  對  人  王金對  

上列抗告人因與相對人間債務人異議之訴事件，聲請停止執行，
對於中華民國111年8月19日臺灣臺中地方法院裁定(111年度聲字
第251號)，提起抗告，本院裁定如下：
    主  文
抗告駁回。
抗告費用由抗告人負擔。   
    理  由
一、按為免執行程序長期延宕，有損債權人之權益，故強制執行
    程序開始後，原則上不停止執行。於債務人提起異議之訴，
    法院因必要情形或依聲請定相當並確實之擔保，始得為停止
    強制執行之裁定，此觀強制執行法第18條第1項、第2項規定
    即明。所謂必要情形，固由法院依職權裁量定之，然法院為
    此決定，應就異議之訴在法律上是否顯無理由，以及如不停
    止執行，將來是否難於回復執行前之狀態，及倘予停止執行
    ，是否無法防止債務人濫行訴訟以拖延執行，致債權人之權
    利無法迅速實現等各種情形予以斟酌，以資平衡兼顧債務人
    及債權人雙方之利益。於債務人聲明願供擔保時，亦然。非
    謂債務人以提起異議之訴為由且聲明願供擔保而聲請停止強
    制執行程序時，法院須一律予以准許。
二、本件聲請及抗告意旨略以：伊提起債務人異議之訴，係因執
    行名義成立後有消滅相對人債權之事由，原法院111年度司
    執字第95386號強制執行事件(下稱系爭執行事件)，查封伊
    之不動產，如不停止執行，將來有難於回復執行前狀態之危
    險，且葉○辰與抗告人之本院109年度上易字第151號另案訴
    訟(下稱151號訴訟)，葉○辰敗訴之新臺幣(下同)86萬3900元
    債務，亦為王○好系爭土地讓與擔保之債務範圍，自可於抗
    告人應給付相對人127萬4668元再為扣抵。依強制執行法第1
    8條第2 項規定，請准供擔保裁定於原法院111年度訴字第23
    19號異議之訴事件終結前，停止執行。原法院裁定駁回抗告
    人之聲請，自屬不當，為此提起抗告。
三、經查：
(一)相對人執臺灣彰化地方法院（下稱彰化地院）107年度訴字
    第979號、本院109年度上字第127號判決及確定證明書為執
    行名義，聲請原法院以系爭執行事件，執行抗告人應給付相
    對人127萬4668元及自107年10月25日起至清償日止按週年利
    率百分之五計算之利息。執行法院囑託彰化地院111年度司
    執助字第971號執行事件之強制執行程序部分，固因執行無
    結果已終結，惟執行法院查封抗告人所有臺中市○○區○○段00
    00000地號土地其上門牌號碼臺中市○○區○○○街00號建物，尚
    未終結，經本院依職權調閱系爭執行事件卷宗查核明確。
(二)抗告人固主張葉○辰與抗告人之151號訴訟，葉○辰就伊有86
    萬3900元債權存在已敗訴確定，系爭執行名義成立後有消滅
    或妨礙債權人請求之事由發生云云。惟按以裁判為執行名義
    時，須異議原因之事實發生在前訴訟言詞辯論終結後者，始
    得據以提起債務人異議之訴。當事人於既判力基準時點前得
    提出而未提出之其他攻擊防禦方法，因既判力之遮斷效，已
    不得再為與確定判決意旨相反之主張，自不得據以提起債人
    異議之訴。查系爭執行名義，係王○好(嗣由相對人承受訴訟
    )以抗告人拒不將坐落彰化縣○○鎮○○段0000地號土地應有部
    分四分之一(下稱系爭應有部分)回復為王○好名義，復串通
    該案共同被告林○原執本票裁定聲請執行系爭應有部分，由
    原共有人王○華以282萬元承買。此為由訴請抗告人應給付28
    2萬元及自起訴狀繕本送達翌日起至清償日止按年息5%計算
    之利息。因抗告人在本院109年度上字第127號第二審言詞辯
    論終結前抗辯葉○辰因積欠伊153萬5800元，而與伊成立讓與
    擔保契約，本院前開判決基於其抗辯於判決理由將153萬580
    0元全數扣除，僅命抗告人給付127萬4668元本息，可見該案
    固未全部確定，僅涉及相對人循上訴程序為救濟後，就153
    萬5800元債權是否不屬讓與擔保範圍而得請求抗告人再給付
    此部分差額，不影響系爭執行名義已確定部分。至於抗告人
    與葉○辰之本院109年度上易字第151號判決，縱抗告人於該
    案主張有前開153萬5800元債權存在、尚主張葉○辰積欠120
    萬8700元(即95年9月倒會停標而積欠互助會債務110萬元，
    以及96年3月26日借貸10萬8700元)，該案僅須審認抗告人與
    葉○辰之間此部分債權存否，無論判決結果如何，不涉及此1
    20萬8700元是否屬於抗告人對相對人得主張以讓與擔保抵償
    範圍，既抗告人未於系爭執行名義言詞辯論終結前，就此12
    0萬8700元主張屬於伊得以讓與擔保抵償範圍，因彰化地院
    第一審判決准許王○好之請求其中127萬4668元本息部分，經
    本院109年度上字第127號維持，且抗告人不得上訴而確定，
    是抗告人並無足以排除強制執行之權，依首揭說明，難認有
    停止執行之必要。
四、綜上所述，依抗告人之主張，其對系爭執行名義所命給付並
    無足以排除強制執行之權利存在，自不因其已提起債務人異
    議之訴，即認符合強制執行法第18條第2項規定停止執行之
    要件，原裁定駁回本件聲請，核無違誤，抗告人提起本件抗
    告，為無理由，應予駁回。
五、據上論結，本件抗告為無理由，爰裁定如主文。　
中　　華　　民　　國　　111 　年　　9 　　月　　29　　日
 　             民事第四庭    審判長法　官 林慧貞
　　　　　　　　　　　　　　        法　官 劉惠娟
　　　　　　　　　　　　　　　      法　官 莊嘉蕙
正本係照原本作成。
不得抗告。

                                    書記官 詹錫朋

中　　華　　民　　國　　111 　年　　9 　　月　　29　　日